臺灣臺東地方法院民事裁定　　　　　　100年度消債更字第7號
聲　請　人
即　債務人　陳正郎
代　理　人　林長振律師
上列聲請人聲請更生事件，本院裁定如下：
    主  文
聲請人應於本裁定送達後十四日內，補提如附表所示資料及證明
文件，並預納郵務送達費新臺幣柒佰元到院，如逾期未補正，即
駁回其聲請。
    理  由
一、按債務人聲請更生時，應提出財產及收入狀況說明書及其債
    權人、債務人清冊，消費者債務清理條例第43條第1 項定有
    明文。同條第2項及第6項復分別規定：「前項債權人清冊，
    應表明下列事項：一、債權人之姓名或名稱及地址、各債權
    之數額、原因及種類。二、有擔保或優先權之財產及其行使
    權利後不能受滿足清償之債權數額。三、自用住宅借款債權
    。」「第一項財產及收入狀況說明書，應表明下列事項，並
    提出證明文件：一、財產目錄，並其性質及所在地。二、最
    近五年是否從事營業活動及平均每月營業額。三、收入及必
    要支出之數額、原因及種類。四、依法應受債務人扶養之人
    。」又聲請更生或清算不合程式或不備其他要件者，法院應
    以裁定駁回之，但其情形可以補正者，法院應定期間先命補
    正，消費者債務清理條例第8 條亦定有明文。此外，聲請更
    生或清算，應徵收聲請費新臺幣（下同）1,000 元，郵務送
    達費及法院人員之差旅費則不另徵收，但所需費用超過應徵
    收之聲請費者，其超過部份，依實支數計算徵收之，且該所
    需費用及進行更生或清算程序之必要費用，法院得酌定相當
    金額，定期命聲請人預納之，逾期未預納者，除別有規定外
    ，法院得駁回更生或清算之聲請，亦經消費者債務清理條例
    第6條規定明確。
二、聲請人具狀聲請更生，尚未提出如附表所示資料及證明文件
    到院，且本院審酌如依聲請人之主張准予更生，有命聲請人
    預納送達郵務費用之必要，爰依債權人及債務人總人數，以
    每人10次，每次郵務送達費34元，扣除已繳納之聲請費1,00
    0 元估算，定期命聲請人補提如附表所示資料及證明文件並
    預納700 元（計算方式：5×34×10-1,000＝700）；聲請人
    倘若逾期未予補正，即駁回其聲請。
三、據上論結，依消費者債務清理條例第6 條第3 項、第8 條但
    書，裁定如主文。
中    華    民    國   100    年    6     月    2     日
                        民事庭法  官  陳谷鴻
以上正本證明與原本無異。
本裁定不得抗告。
中    華    民    國   100    年    6     月    2     日
                              書記官  林慧芬
【附表】
一、聲請人之財產及收入狀況說明書部分：
  (一)財產目錄：
    1.釋明有無投保公保、勞保及健保以外之保險；如有，應提
      出保險單（含以本人及配偶、未成年子女、父母為要保人
      或受益人之人壽保單及儲蓄性、投資性保單）等資料。
    2.說明聲請人最近2 年之財產變動狀況（包含就不動產、動
      產所為之所有有償及無償行為所生之財產變動），倘於該
      段期間曾經取得或喪失不動產所有權，應詳為標明不動產
      之坐落地號、建號及其取得或出售之對價相關資料（例如
      買賣契約）。
    3.提出聲請人所有門牌號碼臺東縣臺東市○○路○段242巷31
      弄14號房屋之建物登記謄本（未辦保存登記者，則應提出
      最近房屋稅繳納證明），並說明該建物基地之所有權歸屬
      情形。
  (二)收入數額：
    1.提出聲請人99年度綜合所得稅各類所得資料清單或申報資
      料。
    2.提出聲請人健保與勞保之投保資料（需有投保單位及投保
      金額等資訊）。
  (三)必要支出數額：提出財產及收入狀況說明書中，各項必要支
    出數額之證明單據。
  (四)受扶養權利之人：
    1.提出郭美惠最近2 年綜合所得稅各類所得資料清單、財產
      歸屬資料清單及健保與勞保之投保資料（需有投保單位及
      投保金額等資訊）。
    2.提出陳黃玉花最近2 年綜合所得稅各類所得資料清單、財
      產歸屬資料清單及健保與勞保之投保資料（需有投保單位
      及投保金額等資訊）。
    3.釋明受扶養人何以不能維持生活而無謀生能力，並提出相
      關證明（顯然無謀生能力且不能維持生活者，無庸另行釋
      明，例如年幼之子女等）。
    4.提出足資釋明聲請人實際支出扶養金額之相關證明文件。
    5.陳明受扶養人是否有領取失業給付或其他社會補助、津貼
      ？若有，其期間、金額。
二、聲請人之債務人清冊（如無債務人，仍須說明）。
三、釋明有無自用住宅擔保借款；如有，應表明是否議定自用住
    宅借款特別條款，並補提自用住宅借款之還款方式或計劃、
    房屋貸款契約書及房屋貸款繳納證明等相關資料。
四、提出其他足資釋明有不能清償債務之虞相關證明文件。